【裁判字號】    89,聲,1007
【裁判日期】    900309
【裁判案由】    聲明異議
【裁判全文】
臺灣士林地方法院刑事裁定                        八十九年度聲字第一七號
    聲  請  人  乙○○
    即  被  告
    相  對  人  臺灣士林地方法院檢察署檢察官
右列聲請人即被告對檢察官執行之指揮（八十七年十二月二十八日甲○保字第二八○
七六號函）聲明異議，本院裁定如左：
    主  文
聲請駁回。
    理  由
一、聲請意旨略稱：受刑人前因犯施用毒品、偽造文書罪入監執行，於民國八十六年
    三月二十八日獲准假釋出獄，殘刑尚有二年五月十三日，假釋期間交付保護管束
    。受刑人於八十六年八月二十四日，因施用毒品海洛因為警查獲，經鈞院檢察署
    以八十七年五月二十一日甲○保字第一○一七七號函請澎湖監獄依據保安處分執
    行法第六十九條規定辦理，撤銷受刑人之前開假釋。受刑人因前開施用毒品案件
    ，經臺灣高等法院於八十七年九月八日依毒品危害防制條例第十條第一項之罪，
    裁定送勒戒所觀察、勒戒後，又於八十七年九月二十九日依同條例第三十五條第
    三款、第二十條第二項之規定，裁定令受刑人入戒治處所強制戒治一年，再經臺
    灣高等法院於八十八年二月二十二日裁定停止戒治。惟鈞院檢察署於受刑人上開
    戒治期間，就受刑人另涉嫌之竊盜案件（八十七年偵字第六五九七號）予以通緝
    ，並另以八十七年十二月二十八日甲○保字第二八○七六號函請澎湖監獄依據保
    安處分執行法第七十四條之三規定辦理，撤銷受刑人之前開假釋，嗣前開竊盜案
    件已經鈞院檢察署以八十八年度偵緝字第五八六號為不起訴處分確定在案。受刑
    人於假釋期間復犯煙毒罪，應予撤銷假釋固非無見，惟鈞院檢察署竟以上開受刑
    人受不起訴處分之竊盜案件，採為撤銷受刑人假釋之依據，顯有誤會，且對受刑
    人不利。蓋受刑人所犯之煙毒罪，犯罪日係在八十六年八月二十四日，應適用舊
    法撤銷，受刑人並得就撤銷之殘刑陳報假釋。乃鈞院檢察署竟對受刑人適用新法
    撤銷假釋，於法自有未洽，並剝奪了受刑人之假釋權益，為此請求撤銷檢察官前
    開之執行指揮等語。
二、按受刑人或其法定代理人或配偶，以檢察官執行之指揮為不當者，得向諭知該裁
    判之法院聲明異議，刑事訴訟法第四百八十四條定有明文。
三、經查：聲請人即被告乙○○前因犯施用毒品、偽造文書罪入監執行，於八十六年
    三月二十八日獲准假釋出獄，殘刑尚有二年五月十三日，假釋期間交付保護管束
    ，此有聲請人所提臺灣澎湖監獄報請撤銷假釋報告表影本一份可憑。又聲請人於
    八十六年八月二十四日，因施用毒品海洛因為警查獲，經臺灣士林地方法院檢察
    署以八十七年五月二十一日甲○保字第一○一七七號函請澎湖監獄依據保安處分
    執行法第六十九條規定辦理，撤銷受刑人之前開假釋，亦有前開檢察署之函影本
    一紙可稽。嗣聲請人因前開施用毒品案件，經臺灣高等法院於八十七年九月八日
    依毒品危害防制條例第十條第一項之罪，裁定送勒戒所觀察、勒戒後，又於八十
    七年九月二十九日依同條例第三十五條第三款、第二十條第二項之規定，裁定令
    受刑人入戒治處所強制戒治一年，再經臺灣高等法院於八十八年二月二十二日裁
    定停止戒治，有臺灣高等法院八十七年度上訴字第二三四三號刑事判決影本一份
    可證。再聲請人於上開戒治期間，因另涉嫌之竊盜案件（八十七年偵字第六五九
    七號）經臺灣士林地方法院檢察署於八十七年十月七日予以通緝，並另以八十七
    年十二月二十八日甲○保字第二八○七六號函請澎湖監獄依據保安處分執行法第
    七十四條之三規定辦理，撤銷聲請人之前開假釋，亦有前揭函影本、八十九年九
    月二日甲○保字第二一○四二號函及八十八年度偵緝字第五八六號卷可憑，均堪
    認屬實。
四、次按保安處分之實施，受法務部之指揮、監督。受保護管束人在保護管束期間內
    ，應遵守左列事項：五、非經執行保護管束者許可，不得離開受保護管束地；離
    開在十日以上時，應經檢察官核准。受保護管束人違反前條各款情形之一，情節
    重大者，檢察官得聲請撤銷保護管束或緩刑之宣告。假釋中付保護管束者，如有
    前項情形時，典獄長得報請撤銷假釋，保安處分執行法第二條第三項、第七十四
    條之二第五款、第七十四條之三第一項、第二項定有明文。保安處分之實施，既
    受法務部之指揮、監督，則前揭典獄長以因假釋而受保護管束者因違反保安處分
    執行法第七十四條之三第一項情形，而報請撤銷假釋之主管機關為法務部，並非
    檢察官，聲請人前揭臺灣士林地方法院檢察署八十七年十二月二十八日甲○保字
    第二八○七六號函請澎湖監獄依據保安處分執行法第七十四條之三規定辦理，只
    不過是檢察官促請澎湖監獄依保安處分執行法之規定辦理，聲請人之假釋係因該
    監獄典獄長報請法務部撤銷，而非檢察官執行之指揮，聲請人若認前開撤銷假釋
    之決定不當，理應循法定程序向法務部申請變更，其依刑事訴訟法第四百八十四
    條規定聲請異議，請求撤銷檢察官執行之指揮，即無理由，應予駁回。
五、據上論結，應依刑事訴訟法第二百二十條裁定如主文。
中    華    民    國      九十      年        三      月      九        日
                                臺灣士林地方法院刑事第二庭
        法  官  許  永  煌
右正本證明與原本無異
如不服本裁定應於送達後五日內向本院提出抗告狀
                                    書記官  嚴  慧  萍
中    華    民    國      九十      年        三      月      十四      日


司法院資訊處製作；財團法人民間司法改革基金會備份。
